# 关于合同负债

提问人：709046552 时间：2020-11-11 22:32:17
陈版，新准则是否将预收账款全部替换为合同负债了呢？哪种情况会用到预收账款呢？

回答人：chenyiwei
这个问题已讨论过多次。在新收入准则下，并不是所有的预收账款都等同于合同负债，例如：（ 1 ）尚未具备符合新收入准则第五条规定条件的合同项下的预收款项；（ 2 ）租赁等由其他会计准则规范的交易项下的预收款项；等等。另外，合同负债明确是不含税（增值税，下同）的，而预收账款的金额是含增值税的；预收款项是已收到现金或其他形式对价的款项，而合同负债有可能对应于应收债权。